【裁判字號】    89,易,882
【裁判日期】    890329
【裁判案由】    贓物
【裁判全文】
臺灣板橋地方法院刑事判決                          八十九年度易字第八八二號
    公  訴  人  臺灣板橋地方法院檢察署檢察官
    被      告  甲○○
右列被告因贓物案件，經檢察官提起公訴 (八十八年度偵字第一五九六五號)，本院
判決如左：
    主  文
甲○○故買贓物，處拘役拾日。緩刑貳年。
    事  實
一、甲○○於民國八十六年七月間某日，在台北縣新莊市○○路上，明知年籍姓名不
    詳人士所持有、未懸掛車牌之引擎號碼四ＨＰ０六四三三二號重型機車為贓車（
    該車為陳賢所有，車號為ＩＴＳ─四六五號，於八十六年七月二十六日下午三時
    許，在台北縣泰山鄉○○路○段底遭不詳人士所竊取），竟以新台幣（下同）五
    百元代價向該年籍姓名不詳人士購買該車，並自行購買車殼更換，再懸掛自己所
    有之ＦＨＲ─八六五號重型機車車牌，供己代步使用。嗣於八十八年六月二十九
    日凌晨零時二十分許，騎乘該車行經台北縣新莊市○○路與民安東路口時，當場
    為警查獲。
二、案經台北縣警察局新莊分局報請台灣板橋地方法院檢察署檢察官偵查起訴。
    理  由
一、訊據被告甲○○固供承於前開時地購買上開機車之事實，惟矢口否認有何故買贓
    物犯行，辯稱：因販售該機車之人稱該車係事故車，停放在路旁無人領取，因而
    將機車外殼拆卸，載運兜售，伊才以五百元之代價購入該機車車台，嗣並自行購
    買塑膠車殼拼裝完成，再懸掛自己所有之ＦＨＲ─八六五號機車車牌使用，惟並
    不知該車係他人失竊之贓物云云。惟查ＩＴＳ─四六五號重型機車確為被害人陳
    賢所有，並於八十六年七月二十六日下午三時許，在台北縣泰山鄉○○路○段底
    失竊等情，此有車輛竊盜、車牌失竊資料個別查詢報表附卷可稽，是上開機車確
    係他人失竊之贓物無訛；其次被告向該不詳姓名者購入上開機車時，並未向其索
    取行車執照、車籍資料等證件等情，業據其供承在卷，按行車執照乃駕駛車輛之
    許可證，應隨車攜帶以備查驗，道路交通安全規則第八條、第十二條分別定有明
    文，又經本院訊以被告：曾否購買機車及辦理過戶事宜？其亦答稱：曾購入中古
    機車，並辦妥過戶等語，顯見被告對於購入車輛須辦理過戶登記及騎乘機車須隨
    身攜帶行車執照之規定，知之甚詳，則其購入該機車時，豈有未向該販售者索取
    相關文件，以便辦理過戶，並提供行車執照以證該機車之合法權源之理？顯見被
    告應明知該車為來源不明之贓物無訛，是被告前揭所辯，應係卸責之詞，不足採
    信，從而罪證明確，被告犯行堪以認定。
二、核被告所為，係犯刑法第三百四十九條第二項之故買贓物罪。爰審酌被告犯罪之
    動機、目的、手段，智識程度、犯罪所生之損害，及犯罪後態度等一切情狀，量
    處如主文所示之刑。又被告前未曾受有期徒刑以上刑之宣告，因一時失慮，偶罹
    刑典，本院認其經此刑之宣告後，應知警惕而無再犯之虞，本院因認暫不執行其
    刑為當，併予以宣告緩刑二年，用啟自新。
據上論斷，應依刑事訴訟法第二百九十九條第一項前段，刑法第三百四十九條第二項
、第七十四條第一款，罰金罰鍰提高標準條例第一條前段，判決如主文。
本案經檢察官張慶林到庭執行職務
中      華      民      國      八十九      年     三     月   二十九   日
                                      臺灣板橋地方法院刑事第六庭
                                          法  官  徐  蘭  萍
右正本證明與原本無異。
如不服本判決應於送達後十日內向本院提出上訴狀。
                                          書記官  藍  淑  芬
中      華      民      國      八十九      年     四     月     八     日
附錄本案論罪科刑法條全文：
刑法第三百四十九條
收受贓物者，處三年以下有期徒刑、拘役或五百元以下罰金。
搬運、寄藏、故買贓物或為牙保者，處五年以下有期徒刑、拘役或科或併科一千元以
下罰金。
因贓物變得之財物，以贓物論。


司法院資訊處製作；財團法人民間司法改革基金會備份。
